臺灣屏東地方法院刑事判決　　　　　　　 94年度訴字第595號
公　訴　人　臺灣屏東地方法院檢察署檢察官
被　　　告　甲○○
　　　　　　　　　　（現另案於臺灣屏東看守所羈押中）
上列被告因違反毒品危害防制條例案件，經檢察官提起公訴（94
年度毒偵字第1116號）、移送併案審理（94年度毒偵字第1967號
、94年度毒偵字第2495號）及追加起訴，被告已為有罪之陳述，
本院裁定改依簡式審判程序審理，判決如下：
    主  文
甲○○連續施用第一級毒品，累犯，處有期徒刑壹年貳月，扣案
之注射針筒壹支沒收銷燬之；又施用第二級毒品，累犯，處有期
徒刑伍月。應執行有期徒刑壹年伍月，扣案之注射針筒壹支沒收
銷燬之。
    事  實
一、甲○○曾於民國86年間，因違反麻醉藥品管理條例案件，經
    本院判處有期徒刑10月確定，於87年11月24日縮短刑期執行
    完畢（未構成累犯）；猶不知悔改，復於87年間，因施用毒
    品案件，經臺灣高雄地方法院以89年度毒聲字第3239號裁定
    送觀察勒戒後，認有繼續施用毒品之傾向，由臺灣高雄地方
    法院以89年度毒聲字第5505號裁定令入戒治處所施以強制戒
    治1 年，嗣因上述強制戒治執行滿3 月，經評定為合格已無
    繼續戒治必要，再經本院裁定停止戒治，所餘戒治期間，付
    保護管束，而於90年7 月11日保護管束期滿，由臺灣高雄地
    方法院檢察署檢察官於90年7 月19日，以90年度戒毒偵字第
    811 號不起訴處分確定；又於91年間施用毒品案件，由臺灣
    屏東地方法院檢察署檢察官提起公訴並聲請強制戒治，經本
    院以91年度訴字第224 號判決判處有期徒刑1 年，經上訴臺
    灣高等法院高雄高分院以91年度上訴字第1328號判決撤銷原
    判決，判處有期徒刑1 年確定，而強制戒治部分經本院以91
    年度毒聲字第290 號裁定令入戒治處所施以強制戒治1 年；
    又於91年間因竊盜等案件，經本院以91年度易字第362 號判
    決判處定執行有期徒刑6 月確定；復又因贓物案件，經本院
    以91年度易字第690 號判決判處有期徒刑8 月確定，前揭所
    犯施用毒品案件、竊盜及贓物等案件，經臺灣高等法院高雄
    高分院以92年度聲字第207 號裁定合併定應執行有期徒刑2
    年確定。甲○○於91年7 月5 日開始強制戒治，於92年7 年
    4 日戒治期滿，接續執行前揭有期徒刑，甫於94年1 月26日
    縮短刑期假釋出監，所餘刑期付保護管束，至94年4 月12日
    始縮刑期滿執行完畢。詎甲○○仍不知戒除毒癮，竟於強制
    戒治執行完畢釋放後5 年內，且仍於保護管束期間內，基於
    施用第一級毒品海洛因之概括犯意，自94年4 月4 日16 時
    45分往前回溯24小時內之某時起至94年9 月26日20時許止，
    在屏東縣萬巒鄉○○村○○路29號之住處、同村之某小吃部
    廁所內及屏東縣萬丹鄉○○村○○路之「夏威夷汽車旅館」
    第113 號房間內，平均一天施用三次，連續以針筒注射之方
    式施用第一級毒品海洛因多次。甲○○另基於施用第二級毒
    品甲基安非他命之犯意，於同年6 月2 日3 時許，在屏東縣
    萬巒鄉赤山村之某小吃部廁所內，將毒品甲基安非他命置於
    玻璃球吸食器內，下方點火加熱燒烤，再以口鼻吸食蒸發氣
    體之方式，施用第二級毒品甲基安非他命1 次，分別於(1)94
    年4 月4 日16時45分許，經臺灣屏東地方法院檢察署觀護人
    通知採尿送驗，檢驗結果呈嗎啡陽性反應，始悉上情；(2)同
    年6 月2 日16時許，為警持搜索票在屏東縣麟洛鄉○○路
    139 號處所執行搜索時查獲；(3)同年9 月27日10時10分許，
    在屏東縣萬丹鄉○○村○○路530 號前為警查獲，並在前揭
    「夏威夷汽車旅館」第113 號房間內扣得沾有第一級毒品海
    洛因之注射針筒1 支。
二、案經臺灣屏東地方法院檢察署觀護人簽由同署檢察官偵查起
    訴、屏東縣警察局移送及屏東縣警察局屏東分局報告移送同
    署檢察官併案審理及由同署檢察官追加起訴。
    理  由
一、上揭事實，訊據被告甲○○於偵查及本院審理中坦承不諱，
    而被告為警查獲後經採尿送檢驗結果，確呈嗎啡（即海洛因
    水解後反應）及甲基安非他命陽性反應，亦有台灣檢驗科技
    股份有限公司94年7 月25日KＺ000000000000號、94年6 月22
    日KＺ0000 00000000 號、94年10月14日KH2005A003012 號濫
    用藥物尿液檢驗報告1 紙在卷可證，足認被告之自白，應與
    事實相符，堪予採信。又於94年9 月27日扣案之注射針筒1
    支，經送高雄醫學大學附設中和紀念醫院檢驗結果呈海洛因
    陽性反應，顯然沾附有第一級毒品海洛因成分之事實，有該
    院94年11月22日0000-000號檢驗報告1 紙在卷可憑。上述鑑
    驗結果，均係檢驗機關本於專業知識及以精密儀器或科學檢
    驗方法所得之結論，自可憑信，足見被告自白與事實相符，
    堪以採信。被告前於87年間，因施用毒品案件，經臺灣高雄
    地方法院以89年度毒聲字第3239號裁定送觀察勒戒後，認有
    繼續施用毒品之傾向，由臺灣高雄地方法院以89年度毒聲字
    第5505號裁定令入戒治處所施以強制戒治1 年，嗣因上述強
    制戒治執行滿3 月，經評定為合格已無繼續戒治必要，再經
    本院裁定停止戒治，所餘戒治期間，付保護管束，而於90年
    7 月11日保護管束期滿，由臺灣高雄地方法院檢察署檢察官
    於90年7 月19日，以90年度戒毒偵字第811 號不起訴處分確
    定；又於91年間施用毒品案件，由臺灣屏東地方法院檢察署
    檢察官提起公訴並聲請強制戒治，經本院以91年度訴字第
    224 號判決判處有期徒刑1 年，經上訴臺灣高等法院高雄高
    分院以91年度上訴字第1328號判決撤銷原判決，判處有期徒
    刑1 年確定，而強制戒治部分經本院以91年度毒聲字第290
    號裁定令入戒治處所施以強制戒治1 年，被告於91年7 月5
    日開始強制戒治，於92年7 年4 日戒治期滿執行完畢之節，
    亦有臺灣屏東地方法院檢察署刑案資料查註紀錄表、同署全
    國施用毒品案件紀錄表、臺灣高等法院被告前案紀錄表附卷
    可考。從而，本件事證已臻明確，被告經強制戒治執行完畢
    釋放後，5 年內再犯本件施用第一級毒品海洛因之犯行，堪
    以認定。
三、查海洛因及甲基安非他命分屬毒品危害防制條例第2 條第 2
    項第1 款、第2 款所稱之第一級、第二級毒品，均不得持有
    、施用，被告竟持以施用，核其所為，係犯同條例第10條第
    1 項之施用第一級毒品罪及同條例第2 項之施用第二級毒品
    罪。其施用前持有海洛因及甲基安非他命之低度行為，應為
    施用之高度行為所吸收，均不另論罪。其先後多次施用海洛
    因之行為，均時間緊接，觸犯構成要件相同之罪名，顯係基
    於概括犯意反覆為之，為連續犯，應以一罪論，並加重其刑
    。公訴事實僅論及被告於94年4 月4 日16時45分往前回溯24
    小時內之某時，施用第一級毒品海洛因之犯行，惟被告其餘
    施用第一級毒品海洛因之行為，與已起訴之犯罪事實，具有
    連續犯之裁判上一罪關係，已如前述，為起訴效力所及，本
    院自應併予審理。又就被告施用第二級毒品甲基安非他命部
    分，雖檢察官94年度毒偵字第1967號併辦意旨書中漏未敘明
    ，惟業經公訴人於本院審理時當庭追加起訴此部分之犯罪事
    實，此部分犯罪事實與本案為一人犯數罪之相牽連之犯罪，
    本院自應予以審理，併予敘明。查被告於91年間施用毒品案
    件，由臺灣屏東地方法院檢察署檢察官提起公訴並聲請強制
    戒治，經本院以91年度訴字第224 號判決判處有期徒刑1 年
    ，經上訴臺灣高等法院高雄高分院以91年度上訴字第1328號
    判決撤銷原判決，判處有期徒刑1 年確定；又於91年間因竊
    盜等案件，經本院以91年度易字第362 號判決判處定執行有
    期徒刑6 月確定；復又因贓物案件，經本院以91年度易字第
    690 號判決判處有期徒刑8 月確定，前揭所犯施用毒品案件
    、竊盜及贓物等案件，經臺灣高等法院高雄高分院以92年度
    聲字第207 號裁定合併定應執行有期徒刑2 年確定；被告於
    92年7 月5 日戒治期滿後接續執行前揭有期徒刑，甫於94年
    1 月26日縮短刑期假釋出監，所餘刑期付保護管束，至94年
    4 月12日縮刑期滿執行完畢等節，有臺灣屏東地方法院檢察
    署刑案資料查註紀錄表、臺灣高等法院被告前案紀錄表各1
    份在卷足憑，其受有期徒刑執行完畢後，5 年內再犯有期徒
    刑以上之二罪，皆為累犯，均應依法加重其刑，其有二種加
    重之事由，應均遞加重之。另被告所犯上開二罪間，犯意各
    別，行為殊異，應予分論併罰。爰審酌被告前經毒品戒斷之
    保安處分程序，又甫經本院就施用毒品犯行論罪科刑已如前
    述，仍未徹底戒除毒癮，竟再度施用毒品，顯見其意志不堅
    ，有違政府訂定毒品危害防制條例之美意，另斟酌施用毒品
    係戕害自身健康、尚未害及他人，多次施用毒品及犯後坦承
    犯行等一切情狀，分別量處如主文所示之刑，並定其應執行
    之刑。扣案之含有第一級毒品海洛因成分之注射針筒1 支，
    因與第一級毒品海洛因無法分離，應依毒品危害防制條例第
    18條第1 項前段規定沒收銷燬之。
據上論斷，應依刑事訴訟法第273 條之1 第1 項、第299 條第 1
項前段，毒品危害防制條例第10條第1 項、第2 項、第18條第1
項前段，刑法第11條、第56條、第47條、第51條第5 款，判決如
主文。
本案經檢察官鄭伊鈞到庭執行職務
中　　華　　民　　國　　94　　年　　12　　月　　20　　日
                  刑事第二庭    法  官  陳海寧
以上正本證明與原本無異。
如不服本判決應於收受本判決送達後十日內向本院提出上訴書狀，
其未敘述上訴理由者，並得於提起上訴後十日內向本院補提理由
書狀（均須按他造當事人之人數附繕本）「切勿逕送上級法院」
中　　華　　民　　國　　94　　年　　12　　月　　23　　日
                                書記官  劉淑蓉
附錄法條：
毒品危害防制條例第10條
施用第一級毒品者，處 6 月以上 5 年以下有期徒刑。
施用第二級毒品者，處 3 年以下有期徒刑。
